臺灣臺南地方法院民事裁定
110年度消債更字第9號
聲請人  郭靜樺
                
代理人  陳寶華律師
上列當事人因消費者債務清理事件聲請更生，本院裁定如下：
    主    文
聲請人郭靜樺自民國110年7月13日下午4時起開始更生程序，並
命司法事務官進行本件更生程序。
    理    由
一、按債務人不能清償債務或有不能清償之虞，且無擔保或無優
    先權之債務總額未逾新臺幣（下同）1,200萬元者，於法院
    裁定開始清算程序或宣告破產前，得向法院聲請更生；債務
    人對於金融機構負債務者，在聲請更生或清算前，應向最大
    債權金融機構請求協商債務清償方案，或向其住、居所地之
    法院或鄉、鎮、市、區調解委員會聲請債務清理之調解；協
    商或調解成立者，債務人不得聲請更生或清算，但因不可歸
    責於己之事由，致履行有困難者，不在此限；法院開始更生
    程序之裁定，應載明其年、月、日、時，並即時發生效力；
    法院裁定開始更生或清算程序後，得命司法事務官進行更生
    或清算程序；必要時，得選任律師、會計師或其他適當之自
    然人或法人一人為監督人或管理人，消費者債務清理條例第
    3條、第42條第1項、第45條第1項、第151條第1項、第7項、
    第16條第1項分別定有明文。
二、聲請意旨略以：聲請人積欠無擔保及無優先權債務約2,374,
    954元，為清理債務，於民國109年11月向鈞院申請更生前調
    解，最大債權銀行滙豐（台灣）商業銀行股份有限公司（以
    下簡稱滙豐銀行）提供分180期，利率0%，每月還款3,725元
    之協商方案，惟因聲請人尚有資產管理公司之債務未納入協
    商，故未達成協商共識，致協商不成立；聲請人目前在服飾
    店代班及檳榔攤做件，每月平均收入約19,000元。又聲請人
    僅係一般消費者，並未從事營業，復未經法院裁定開始清算
    程序或宣告破產，爰提起本件聲請，請准予更生程序清理債
    務等語。
三、聲請人前揭主張，業據提出財產及收入狀況說明書、債權人
    清冊、財團法人金融聯合徵信中心當事人查詢個人資料（信
    用報告）回覆書、調解不成立證明書、綜合所得稅各類所得
    資料清單、全國財產稅總歸戶財產查詢清單及勞工保險被保
    險人投保資料表等件為憑，經查：
（一）本件前置調解程序中，滙豐銀行提供分180期、利率0%，
      每月繳付3,725元之協商方案，惟因聲請人尚有資產管理
      公司之債務未納入協商，故未達成協商共識，致協商不成
      立，有調解不成立證明書在卷可稽。
（二）聲請人前未曾經法院宣告清算程序或宣告破產，亦未曾依
      消費者債務清理條例或破產法之規定而受刑之宣告等情，
      亦有本院民事紀錄科查詢表、臺灣高等法院被告前案紀錄
      表在卷足憑。
（三）聲請人每月收入明細如下：
    ⒈聲請人稱述目前從事服飾店代班工作，全日（上午11時至
      晚上10時）薪資為1,300元，以鐘點計為每小時150元，平
      均每月收入約10,400元，業據其陳明在卷，應堪採信。
    ⒉聲請人另稱在檳榔攤做件，包一顆檳榔0.3元，每次約包2,
      000顆共600元，平均每週工作3天（下午4時至晚上12時）
      ，每月收入約7,200元，亦據其陳明在卷，堪信為真實。
   ⒊綜上，聲請人每月收入共計17,600元（計算式：10,400元＋7
     ,200元＝17,600元）。
（四）按債務人必要生活費用，以最近一年衛生福利部或直轄市
      政府所公告當地區每人每月最低生活費1.2倍定之，消費
      者債務清理條例第64條之2第1項定有明文；參酌臺南市政
      府公告109年度臺南市低收入戶最低生活費用每人每月為1
      2,388元，該生活費標準乃係按照政府最近1年平均每人消
      費支出（包括食品費、衣著鞋襪費、房租水電費、家居管
      理費、醫療保健費、交通通訊費、娛樂教育費及雜項支出
      ）百分之60而訂定，則其1.2倍為14,866元（計算式：12,
      388×1.2≒14,866，小數點以下四捨五入），故認聲請人每
      月必要生活費用，依上開標準以每月14,866元計算為適當
      ，逾此範圍即不予計入。
（五）依聲請人提出之全國財產稅總歸戶財產查詢清單所示，聲
      請人名下無財產。
（六）聲請人雖曾向本院就無擔保債務申請前置調解，滙豐銀行
      提供分180期、利率0%，每月繳付3,725元之調解方案，然
      聲請人目前每月收入僅約17,600元，扣除其每月必要支出
      14,866元後，僅餘2,734元，顯不足支付上開應償還之協
      商款項3,725元，遑論聲請人尚積欠台新資產管理股份有
      限公司、元大國際資產管理股份有限公司及富邦資產管理
      股份有限公司之債務金額約1,644,405元（依各資產管理
      公司陳報之債權金額）未列入清償，堪認聲請人確已達不
      能清償債務或有不能清償之虞之程度。
四、綜上所述，聲請人僅係一般消費者，並未從事營業，其已達
    不能清償債務或有不能清償之虞之程度，其中無擔保或無優
    先權之債務，在1,200萬元以下，且未經法院裁定開始清算
    程序或宣告破產，又查無消費者債務清理條例第6條第3項、
    第8條或第46條各款所定駁回更生聲請之事由存在，則聲請
    人聲請更生，應屬有據，爰裁定如主文。
中　　華　　民　　國　　110 　年　　7 　　月　　13　　日
                           臺灣臺南地方法院消債法庭  
                               法  官  王 獻 楠
以上正本係照原本作成。
本裁定不得抗告。
中　　華　　民　　國　　110 　年　　7 　　月　　13　　日
                               書記官  蕭 雅 文